【裁判字號】    95,上訴,3356
【裁判日期】    951018
【裁判案由】    毒品危害防制條例
【裁判全文】
臺灣高等法院刑事判決                95年度上訴字第3356號
上  訴  人
即  被  告  甲○○
上列上訴人即被告因毒品危害防制條例案件，不服臺灣板橋地方
法院95年度訴字第1455號，中華民國95年7月31日第一審判決（
起訴案號：臺灣板橋地方法院檢察署95年度毒偵字第2669號），
提起上訴，本院判決如下：
    主  文
上訴駁回。
    事  實
一、甲○○前有違反麻醉藥品管理條例、毒品危害防制條例等前
    科，前於民國91年間因施用毒品案件，經台灣板橋地方法院
    以91年度毒聲字第4163號裁定強制戒治，於92年9月30日停
    止戒治出監，並於92年12月16日期滿視為執行完畢。刑案部
    分則經該院以92年度訴字第824號判處應執行有期徒刑1年2
    月，於92年8月21日確定，並於94年4月7日縮刑期滿執行完
    畢。
二、詎甲○○仍不知悔改，明知海洛因係毒品危害防制條例第2
    條第2 項第1 款所定之第一級毒品，依法不得施用、持有，
    竟於上開強制戒治執行完畢後5 年內，基於施用第一級毒品
    海洛因之犯意，於95年3 月29日18時30分許為警採尿前回溯
    26小時內之某時，台北縣三重市龍門公園公共廁所內，以將
    第一級毒品海洛因摻水置入注射針筒後注射入人體之方式施
    用第一級毒品海洛因。嗣經警於95年3 月29日15時40分許，
    在臺北縣三重市○○街117 號對面龍門公園停車場2 樓為警
    查獲，並扣得均含有難以析離之海洛因成分之注射針筒1 支
    暨殘渣袋1 個。嗣為警於該日下午18時30分許採取尿液檢體
    送驗結果，呈嗎啡陽性反應，而悉上情。
三、案經台北市政府警察局松山分局移送台灣板橋地方法院檢察
    署檢察官偵查起訴。
    理  由
一、訊據上訴人即被告甲○○於原審及本院審理中，對上揭事實
    均坦承不諱，僅陳稱：其因與他人共用同一杯水稀釋海洛因
    施打，因而遭感染「愛滋病」，因此提起上訴希望本院能從
    輕量刑，早日出獄專心醫療云云。此外，被告經警於95年3
    月29日下午18時30分許採取尿液檢體送驗結果（檢體編號：
    6653號），呈嗎啡陽性反應，有台灣檢驗科技股份有限公司
    尿液檢驗報告、尿液檢體委驗單各1件在卷可查（見95年毒
    偵字第2669號卷第64頁至65頁）此外，扣案之殘渣袋、針筒
    均含有微量無法秤重且難以析離之海洛因成分乙節，亦有毒
    品初步鑑驗照片二幀在卷可佐（見上開偵查卷第24至25頁）
    。由上所述，足見被告所為自白與事實相符，而得採為認定
    之依據。次查，被告於91年間因施用毒品案件，經台灣板橋
    地方法院以91年度毒聲字第4163號裁定強制戒治，於92年9
    月30日停止戒治出監，並於92年12月16日期滿視為執行完畢
    等情，有本院被告前案紀錄表、刑案查註紀錄表各一件在卷
    可稽。本件事證明確，被告犯行堪以認定。
二、按被告甲○○行為後，刑法及刑法施行法業於94年2 月2 日
    經總統以華總一義字第09400014901 號令修正公布，並於95
    年7 月1 日施行（下稱「新刑法」，修正前刑法下稱「舊刑
    法」），參酌最高法院95年5 月23日刑事庭第8 次會議決議
    結論，新刑法第2 條第1 項之規定，係規範行為後法律變更
    所生新舊法律比較適用之準據法，於新刑法施行後，應適用
    新刑法第2 條第1 項之規定，為「從舊從輕」之比較。且比
    較時，應就罪刑有關之共犯、未遂犯、連續犯、想像競合犯
    、牽連犯、結合犯以及累犯加重、自首減輕、暨其他法定加
    減原因與加減例等一切情形，綜其全部罪刑之結果，而為比
    較，再適用有利於行為人之法律處斷，合先敘明。經查，本
    件被告係在有期徒刑執行完畢後5 年內故意再犯本件有期徒
    刑以上之罪，無論依新、舊刑法第47條之規定，均應論以累
    犯，是行為後之法律並未特別有利於被告，是依刑法第2 條
    第1 項前段之規定，本件自應適用行為時舊刑法之相關規定
    ，合先敘明。
三、按海洛因屬毒品危害防制條例第2 條第2 項第1 款所列之第
    一級毒品，核被告甲○○所為，係犯毒品危害防制條例第10
    條第1 項之施用第一級毒品海洛因罪。其施用前後非法持有
    第一級及第二級毒品之低度行為，各已為施用之高度行為所
    吸收，不另論罪。又被告有如事實欄所載之前案紀錄暨刑之
    執行情形，亦有前述前案紀錄表一件可資為憑，其於有期徒
    刑執行完畢後，5 年內再犯本件有期徒刑以上之罪，為累犯
    ，應依刑法第47條之規定加重其刑。
四、原審經詳細調查後，基於以上相同之認定，並審酌被告前已
    有施用毒品紀錄，素行非佳，竟再為本件施用毒品犯行，顯
    見其未知戒除毒癮，意志力薄弱，並考量施用毒品乃自戕行
    為，所生危害非鉅，暨被告坦承犯行，犯後態度良好等一切
    情狀，量處有期徒刑一年。至扣案注射針筒1支及殘渣袋1個
    ，均含有微量無法秤重且難以析離之海洛因成分，應以毒品
    視之，原審爰宣告沒收銷燬之。經核原審認事用法均無違誤
    ，量刑亦稱允恰。被告提起上訴指摘原審量刑過重云云，並
    無理由，應予駁回。
五、據上論斷，應依刑事訴訟法第368條，判決如主文。
本案經檢察官陳維練到庭執行職務。
中    華    民    國    95    年    10    月    18    日
                  刑事第九庭審判長法  官  官有明
                                  法  官  王復生
                                  法  官  周盈文
以上正本證明與原本無異。
如不服本判決，應於收受送達後十日內向本院提出上訴書狀，其
未敘述上訴之理由者並得於提起上訴後十日內向本院補提理由書
（均須按他造當事人之人數附繕本）。
                                  書記官  余姿慧
中    華    民    國    95    年    10    月    18    日
附錄：本案論罪科刑法條全文
毒品危害防制條例第10條
施用第一級毒品者，處六月以上五年以下有期徒刑。
施用第二級毒品者，處三年以下有期徒刑。


司法院資訊處製作；財團法人民間司法改革基金會備份。
